# 同一控制下企业合并中留存收益转回问题

提问人：nikan 时间：2011-11-23 16:50:00
会计司已经决定要取消同一控制下企业合并重述前期报表的做法，年底前应该会正式发文。LZ的问题在以后也不会遇到了

回答人：chenyiwei
这只是一个内部讨论稿而已，而且在内部征求意见中的反对意见也不少，还有较大变数，现在还不好说。